臺灣士林地方法院刑事判決　　　　　　　 94年度易字第522號
公　訴　人　臺灣士林地方法院檢察署檢察官
被　　　告　乙○○
上列被告因竊盜等案件，經檢察官提起公訴（94年度偵字第6505
號、94年度偵字第6742號），本院判決如下：
    主  文
乙○○竊盜，累犯，處有期徒刑柒月；又服用酒類，不能安全駕
駛動力交通工具而駕駛，累犯，處有期徒刑伍月，應執行有期徒
刑拾月。
    事  實
一、乙○○前因竊盜案件，經臺灣桃園地方法院以93年度桃簡字
　  第725號判決處有期徒刑3月確定，於民國94年6月10日執行
　  完畢。詎仍不知悔改，復於94年6 月16日下午7 時許，在臺
    北市南港區飲用米酒半瓶後，已達不能安全駕駛動力交通工
    具之程度，竟仍於同日下午9 時許，騎乘車號GCJ –203 號
    重型機車，行經臺北市○○區○○路與向陽路口為警攔檢，
    並測試其呼氣所含酒精濃度，發現高達每公升1.02毫克後，
    始知上情。乙○○又於94年6 月18日上午9 時許，在臺北市
    北投區○○街與石牌路166 巷口，見丙○○所有之TLG-495
    號輕型機車停放在該處未將車鑰匙取下，竟趁機竊取上開機
    車得手，供己作為交通工具，嗣於同日上午11時30分許，丙○○至石牌路2 段與振興街口尋車時，發現乙○○騎乘其機
    車，報警查獲。
二、案經臺北市政府警察局南港分局、北投分局報請臺灣士林地
    方法院檢察署檢察官偵查起訴。
    理  由
一、前述犯罪事實，業據被告乙○○迭於警詢時、偵查中及審理
    時供認不諱，竊盜部分核與被害人丙○○於警詢時指訴失竊
    情節相符，且有贓物認領保管單、車輛車牌失竊作業資料、
    車輛失竊尋獲電腦輸入單各一紙可資佐證；公共危險部分，
    有酒精濃度測試單、測試觀察紀錄表、臺北市政府警察局舉
    發違反道路交通管理事件通知單各一紙可資佐證，又測試觀
    察紀錄表明白記載被告經攔檢測試發現有劃定直線無法正常
    行走，語無倫次、呆滯木僵、泥醉等情事，足見被告確有酒
    後不能安全駕駛機車之事實至明。事證明確，被告竊盜機車
    及服用酒類不能安全駕駛機車之犯行均堪認定。
二、核被告所為，係犯刑法第320 條第1 項之竊盜罪及同法第
    185 條之3 之不能安全駕駛罪。被告前犯竊盜罪，經臺灣桃
    園地方法院判決處有期徒刑三月，於94年6 月10日執行完畢
    ，五年內再犯有期徒刑之本罪，為累犯，應各依刑法第47條
    之規定加重其刑。被告所犯上開二罪，犯意各別，行為互殊
    ，罪名不同，應予分論併罰。爰審酌被告有偽造有價證券、
    竊盜、不能安全駕駛罪等前科（見臺灣高等法院被告前案紀
    錄表），素行不良，竊盜財物價值，酒醉程度，與犯後供認
    犯行之態度等一切情狀，分別量處如主文所示之刑，並定其
    應執行之刑。
三、公訴意旨另以：被告意圖為自己不法所有，於94年6 月13日
    上午10時許，在臺北市○○區○○街159 號前，見甲○○所
    有之車號GCJ-203 號重型機車停放在該處未將車鑰匙取下，
    竟趁機竊取上開機車得手，供己作為交通工具，因認被告此
    部分亦涉有竊盜罪嫌。公訴人認被告涉有竊盜罪嫌，係以被
    害人甲○○之指述，且有贓物認領保管單、車輛竊盜資料個
    別查詢報表、查詢車輛認可資料為其主要論據。惟訊據被告
    堅決否認有竊取車號GCJ-203 號機車情事，辯稱：該機車係
    伊向叫「阿西」之朋友借的等語。經查：(一)被害人甲○○於
    警詢時指述及本院審理時證述，係僅就其發現機車被竊及事
    後報警處理之經過事實之陳述，均未陳稱其機車係被告所竊
    ，並未目睹偷車之竊賊（見94年8 月10日審判筆錄第3 頁）
    ，甲○○之陳述僅足供其機車遭竊事實之證明，尚難遽採為
    被告犯竊盜罪之積極證據。(二)卷附贓物認領保管單，僅係警
    方查獲甲○○失竊之機車，通知其前來領回時，由甲○○所
    簽具之文書，該贓物認領保管單僅係證明被查獲之贓物，確
    為被害人所有而遭竊之機車，已經被害人領回之證明，並不
    能證明被告竊車之事實。至車輛竊盜資料個別查詢報表及查
    詢車輛認可資料，均係警方查詢遭竊機車有關車籍資料之文
    書，此等文書亦僅能證明甲○○機車遭竊報警處理之情形，
    亦難遽採為被告犯竊盜罪之不利認定。(三)被告騎乘贓車為警
    查獲，其持有贓車，衡諸一般社會經驗，原因不止一端，或
    竊盜、或搶奪、或拾得遺失物、或收受贓物、或故買贓物等
    犯罪手段取得贓物，皆有可能，所涉犯罪構成要件均不相同
    ，被告辯稱贓車係向友人「阿西」所借等語，被告雖不能舉
    出「阿西」確實姓名及住址供本院調查其辯詞是否非虛，然
    在無其他補強證據佐證下，自不能據此推定甲○○所失竊機
    車確係被告所竊得。是以，公訴人所舉證據尚不足以證明被
    告有此竊盜犯行，此外復查無其他積極證據足資證明被告有
    公訴人所指竊盜犯行，惟公訴意旨認此部分與前開竊盜事實
    論罪科刑部分，係基於概括犯意為之，有裁判上一罪之關係
    ，爰不另為無罪之諭知。
據上論斷，應依刑事訴訟法第299 條第1 項，刑法第320 條第1
項、第185 條之3 、第47條、第51條第5 款，罰金罰鍰提高標準
條例第1 條前段，判決如主文。
本案經檢察官呂永魁到庭執行職務。
中　　華　　民　　國　　94　　年　　9 　　月　　29　　日
                  刑事第四庭審判長法  官  林  秀  鳳
                                  法  官  許  碧  惠
                                  法  官  周  明  鴻
以上正本證明與原本無異。
如不服本判決，應於判決送達後10日內，向本院提出上訴狀。
                                  書記官  楊  哲  偉
中　　華　　民　　國　　94　　年　　10　　月　　6 　　日
論罪法條：
刑法第320 條第1 項
意圖為自己或第3 人不法之所有，而竊取他人之動產者，為竊盜
罪，處五年以下有期徒刑、拘役或五百元以下罰金。
刑法第185 條之3
服用毒品、麻醉藥品、酒類或其他相類之物，不能安全駕駛動力
交通工具而駕駛者，處一年以下有期徒刑、拘役或三萬元以下罰
金。
